【裁判字號】    97,財管,59
【裁判日期】    980209
【裁判案由】    指定遺產管理人
【裁判全文】
臺灣屏東地方法院民事裁定              97年度財管字第59號
聲  請  人  甲○○
上列聲請人聲請選任被繼承人乙○○之遺產管理人事件，本院裁
定如下：
    主      文
選任林錦芬律師為被繼承人乙○○（男，民國十四年十二月二十
五日出生，身分證統一編號：Ｚ000000000號，最後住
所地為屏東縣來義鄉○○村○○路三十一號，民國九十五年一月
二十四日死亡）之遺產管理人。
准對被繼承人乙○○之繼承人為承認繼承之公示催告。
被繼承人乙○○之繼承人，應自前項公示催告最後登載新聞紙之
日起壹年貳個月內承認繼承，上述期限屆滿，無繼承人承認繼承
時，被繼承人乙○○之遺產，於清償債權，並交付遺贈物後，如
有賸餘即歸屬國庫。
被繼承人乙○○之債權人及受遺贈人，應自本公示催告最後登載
新聞紙起壹年貳個月內，報明債權及為願受遺贈與否之聲明，如
不於上述期間內為報明或聲明者，僅得就賸餘遺產行使其權利。
程序費用新臺幣壹仟元由被繼承人乙○○之遺產負擔。
    理      由
一、聲請意旨略以：被繼承人乙○○於民國95年1 月24日死亡，
    其曾於89年11月18日自書遺囑，願將屏東縣來義鄉○○段12
    38地號土地暨其上房屋遺贈予聲請人，而被繼承人之所有順
    位繼承人均已死亡，致聲請人無法對被繼承人之遺產行使權
    利，爰依法聲請選任被繼承人乙○○之遺產管理人並為承認
    繼承之公示催告程序等語。
二、按繼承開始時，繼承人之有無不明，而無親屬會議或親屬會
    議未於一個月內選定遺產管理人者，利害關係人或檢察官得
    聲請法院選任遺產管理人，並由法院依公示催告程序，定六
    個月以上之期限，公告繼承人，命其於期限內承認繼承；民
    法第1177條、第1178條第2 項分別定有明文。
三、本件聲請人主張上開之事實，業據其提出被繼承人乙○○之
    繼承系統表及除戶戶籍謄本、戶籍謄本、戶籍登記簿、自書
    遺囑暨譯文影本、土地登記第二類謄本各1 件為證，並經聲
    請人於本院審理時陳述明確，證人即聲請人遠親李宜潔亦到
    庭証述屬實，均有本院97年12月15日訊問筆錄附卷可稽，堪
    認聲請人就被繼承人乙○○之遺產確具利害關係，從而，聲
    請人以利害關係人身分聲請選任被繼承人乙○○之遺產管理
    人，核與首揭規定尚無不合。本院審酌林錦芬律師乃屏東律
    師公會成員，具備法律專才，與聲請人及被繼承人間均無何
    利害關係，能勝任遺產管理人一職，爰選任林錦芬律師為被
    繼承人乙○○之遺產管理人。
四、另依民法第1178條第2 項後段規定，法院依該條項規定選任
    遺產管理人時，應併依同條項後段規定為公示催告，爰併定
    期命繼承人為承認繼承之公示催告如主文第2 、3 項所示。
五、依非訟事件法第24條第1 項、第157 條，裁定如主文。
中    華    民    國    98    年    2     月     9    日
                        家事庭法  官  林雅莉
以上正本係照原本作成。
如不服本裁定應於送達後10日內向本院提出抗告狀，並繳納抗告
費新臺幣1,000元。
                              書記官  胡世瑩
中    華    民    國    98    年    2     月    10    日


司法院資訊處製作；財團法人民間司法改革基金會備份。
